# 长期股权投资尚未实际出资

提问人：1123050994@ 时间：2020-12-07 20:46:00
请教陈主版
1 、母公司对子公司尚未实际出资，即没有形成长投，请问合并层面如何进行权益的抵消？
2 、如果年中，假设 2019 年 9 月，母公司支付 37 万元购买了30%少数股东股权，此时拥有子公司100%的股权，母公司账面形成了 37 万的长投，此时，合并层面如何进行抵消？

回答人：chenyiwei
不清楚具体情况。但对于此类问题的一般原则是： 1 、如果是全资子公司，则不论是否实际出资，该子公司的权益全部归属于母公司，不形成少数股权； 2 、如果是非全资子公司，则以该子公司自身的净资产（不含尚未实缴的出资）为基础，根据被投资公司章程或者股东之间的协议约定，确定应归属于少数股东的权益和损益份额，剩余即为归属母公司股东的权益和损益份额。